# 未办妥产权的土地使用权是否属于企业资产？

提问人：qiegewanla 时间：2016-04-26 18:18:08
建设用地使用权的取得以登记为物权变动生效要件，企业与政府签订了土地出让协议，支付完土地出让金，尚未办妥产权转移手续，未取得土地使用证，是否作为企业取得土地使用权？如果这类情形属于企业未能取得土地使用权，报表披露中的【(2) 未办妥产权证书的土地使用权情况】属于什么情况？

回答人：chenyiwei
由于土地出让金已经支付，故需区分不同情况处理：（ 1 ）尚未实际占用该土地的，确认为“其他非流动资产——预付土地款”；（ 2 ）
已经实际占用该土地从事建设或经营的，应确认为无形资产并摊销，同时披露尚未办妥土地使用权证的事实，以及资产负债表日后的权证办理进展情况。

提问人：dumingrain 时间：2016-05-24 00:28:52
陈版主，那我再咨询一下，如果，政府由于招商引资的原因，将公司引入开发园区，已将土地交付给公司，公司也支付土地出让金，但是没有进行招拍挂手续，有土地移交的会议纪要，同时，公司已经在该土地上建设厂房，那这土地出让金应该列报在哪里？

回答人：chenyiwei
可以确认为土地使用权并在一般情况下的使用年限（如 50 年）和本企业的经营年限两者中的较短年限内摊销。

提问人：dumingrain 时间：2016-05-24 08:27:54
明白了，谢谢陈版主，对于这样的处理，是否有参考的依据？我也是这样操作的，但是，现在我们的项目负责人，要求我放在其他非流动资产并不摊销，理由是，由于没有招拍挂，年限不确定

回答人：chenyiwei
虽然年限不确定，但最终完成出让手续并按常规确定使用年限是大概率事件。因此常规情况下的该类土地使用年限是其摊销年限的最佳估计。

提问人：1017744196 时间：2017-03-01 08:13:15
陈版主，请教一下如果在企业申报新三板时审计报告未披露未办妥产权的固定资产，后续挂牌之后发现了并补充披露，这个会存在问题么？有没有相关文件表明只需要披露重大的未办妥产权固定资产即可？当时未办妥产权固定资产占固定资产原值的1%左右

回答人：chenyiwei
看性质和影响金额大小，并不绝对。

提问人：1017744196 时间：2017-03-01 20:22:37
如果性质都是一些景观、门卫、住宿楼之类的，占固定资产总价值2%左右，是否可以不披露呢？

回答人：chenyiwei
一般也建议披露。

提问人：cream1229 时间：2018-01-11 16:08:58
陈版主，如果企业实际占用土地的日期为 2017 年 2 月 1 日，取得土地使用权证的日期为 2017 年 5 月 1 日，企业于 2017 年 2 月 1 日计入无形资产并按 50 年摊销，土地使用证的日期为 2017 年 5 月 1 日至 2067 年 5 月 1 日， 2017 年 5 月份是否需要将摊销年限 50 年改为（50*12+3）月，并按照 2017 年 5 月 1 日的净值根据剩余摊销年限 50 年调整摊销金额？@chenyiwei

回答人：chenyiwei
需要。你的理解基本合理。